trunk/resultats/catalan_i.aff
flag *A:    # Primera conjugació regular
    A V A                > -AVA,O               # 1. canto - indicatiu present <IPR>
    [^CÇGJU] A V A       > -AVA,E               # cante
    [^GQ] U A V A        > -AVA,E               # sue
    G U A V A            > -GUAVA,GÜE           # enaigüe
    Q U A V A            > -QUAVA,QÜE           # adeqüe
    C A V A              > -CAVA,QUE            # cerque 
    Ç A V A              > -ÇAVA,CE             # cace 
    G A V A              > -GAVA,GUE            # porgue 
    J A V A              > -JAVA,GE             # venge 
    L · L A V A          > -L·LAVA,L            # vacil ( < vacil·lar)
    N N A V A            > -NNAVA,N             # nan ( < nannar)
    E A V A              > -AVA,I               # crei
    [^AEO] I A V A       > -AVA,I               # guii, esquii, estudii
    [AEO] I A V A        > -IAVA,I              # espai, remei, enjoi
    [^GQ] U I A V A      > -IAVA,I              # alui (aluiar)
    O A V A              > -AVA,U               # incou, encau
    [^AEIOQG] U A V A    > -AVA,U               # suu
    [AEO] U A V A        > -UAVA,U              # encau, encreu, pou
    [^TNRI] J A V A      > -JAVA,IG             # raig, assuauig, fuig, puig
    I J A V A            > -JAVA,G              # enfastig
    [TNR] J A V A        > -JAVA,J              # viatj, venj, forj
    B A V A              > -BAVA,B              # acab
    C A V A              > -CAVA,C              # cerc
    Ç A V A              > -ÇAVA,Ç              # caç
    D A V A              > -DAVA,D              # pod
    F A V A              > -FAVA,F              # embaf
    G A V A              > -GAVA,G              # porg
    L A V A              > -LAVA,L              # bel
    M A V A              > -MAVA,M              # estim
    [^EI] N A V A        > -NAVA,N              # man
    P A V A              > -PAVA,P              # sop
    R A V A              > -RAVA,R              # par, err
    [^AEIOUS] S A V A    > -SAVA,S              # espols, eclips
    T A V A              > -TAVA,T              # apost
    V A V A              > -VAVA,V              # cav
    X A V A              > -XAVA,X              # relax, exquitx
    Z A V A              > -ZAVA,Z              # agonitz
    [^CÇGJU] A V A       > -AVA,ES              # 2. cantes
    [^GQ] U A V A        > -AVA,ES              # sues
    G U A V A            > -GUAVA,GÜES          # enaigües
    Q U A V A            > -QUAVA,QÜES          # adeqües
    C A V A              > -CAVA,QUES           # cerques
    Ç A V A              > -ÇAVA,CES            # caces
    G A V A              > -GAVA,GUES           # porgues 
    J A V A              > -JAVA,GES            # venges
    A V A                > -AVA,A               # 3. canta
    [^CÇGJU] A V A       > -AVA,EM              # 4. cantem
    [^GQ] U A V A        > -AVA,EM              # suem
    G U A V A            > -GUAVA,GÜEM          # enaigüem
    Q U A V A            > -QUAVA,QÜEM          # adeqüem
    C A V A              > -CAVA,QUEM           # cerquem
    Ç A V A              > -ÇAVA,CEM            # cacem
    G A V A              > -GAVA,GUEM           # porguem 
    J A V A              > -JAVA,GEM            # vengem
    A V A                > -AVA,AM              # cantam
    [^CÇGJU] A V A       > -AVA,EU              # 5. canteu
    [^GQ] U A V A        > -AVA,EU              # sueu
    G U A V A            > -GUAVA,GÜEU          # enaigüeu
    Q U A V A            > -QUAVA,QÜEU          # adeqüeu
    C A V A              > -CAVA,QUEU           # cerqueu
    Ç A V A              > -ÇAVA,CEU            # caceu
    G A V A              > -GAVA,GUEU           # porgueu 
    J A V A              > -JAVA,GEU            # vengeu
    A V A                > -AVA,AU              # cantau
    [^CÇGJU] A V A       > -AVA,EN              # 6. canten
    [^GQ] U A V A        > -AVA,EN              # suen
    G U A V A            > -GUAVA,GÜEN          # enaigüen
    Q U A V A            > -QUAVA,QÜEN          # adeqüen
    C A V A              > -CAVA,QUEN           # cerquen
    Ç A V A              > -ÇAVA,CEN            # cacen
    G A V A              > -GAVA,GUEN           # porguen 
    J A V A              > -JAVA,GEN            # vengen
    A V A                > -AVA,AVA             # 1. cantava - indicatiu imperfet <IIM>
    A V A                > -AVA,AVES            # 2. cantaves
    A V A                > -AVA,AVA             # 3. cantava
    A V A                > -AVA,ÀVEM            # 4. cantàvem
    A V A                > -AVA,ÀVEU            # 5. cantàveu
    A V A                > -AVA,AVEN            # 6. cantaven
    [^CÇGJ] A V A        > -AVA,Í               # 1. cantí - indicatiu perfet <IPE>
    C A V A              > -CAVA,QUÍ            # cerquí
    Ç A V A              > -ÇAVA,CÍ             # cací
    G A V A              > -GAVA,GUÍ            # porguí
    J A V A              > -JAVA,GÍ             # vengí
    A V A                > -AVA,ARES            # 2. cantares
    A V A                > -AVA,À               # 3. cantà
    A V A                > -AVA,ÀREM            # 4. cantàrem
    A V A                > -AVA,ÀREU            # 5. cantàreu
    A V A                > -AVA,AREN            # 6. cantaren
    A V A                > -AVA,ARÉ             # 1. cantaré - futur <FUT>
    A V A                > -AVA,ARÀS            # 2. cantaràs
    A V A                > -AVA,ARÀ             # 3. cantarà
    A V A                > -AVA,AREM            # 4. cantarem
    A V A                > -AVA,AREU            # 5. cantareu
    A V A                > -AVA,ARAN            # 6. cantaran
    A V A                > -AVA,ARIA            # 1. cantaria - condicional <CON>
    A V A                > -AVA,ARIES           # 2. cantaries
    A V A                > -AVA,ARIA            # 3. cantaria
    A V A                > -AVA,ARÍEM           # 4. cantaríem
    A V A                > -AVA,ARÍEU           # 5. cantaríeu
    A V A                > -AVA,ARIEN           # 6. cantarien
    [^CÇGJIEOU] A V A    > -AVA,I               # 1. canti - subjuntiu present <SPR>
    [^AEIOU] [EIO] A V A > -AVA,Ï               # canviï, suï
    [AEIOU] I A V A      > -IAVA,Ï              # desmaï
    [GQ] U I A V A       > -AVA,Ï               # esquiï
    [^GQ] U I A V A      > -IAVA,Ï              # 
    G U A V A            > -GUAVA,GÜI           # enaigüi
    Q U A V A            > -QUAVA,QÜI           # adeqüi
    [^GQ] U A V A        > -UAVA,UÏ             # evacuï
    C A V A              > -CAVA,QUI            # cerqui
    Ç A V A              > -ÇAVA,CI             # caci
    G A V A              > -GAVA,GUI            # porgui
    J A V A              > -JAVA,GI             # vengi
    [^CÇGJU] A V A       > -AVA,E               # cante
    [^GQ] U A V A        > -AVA,E               # sue
    G U A V A            > -GUAVA,GÜE           # enaigüe
    Q U A V A            > -QUAVA,QÜE           # adeqüe
    C A V A              > -CAVA,QUE            # cerque 
    Ç A V A              > -ÇAVA,CE             # cace 
    G A V A              > -GAVA,GUE            # porgue 
    J A V A              > -JAVA,GE             # venge 
    [^CÇGJIEOU] A V A    > -AVA,IS              # 2. cantis
    [^AEIOU] [EIO] A V A > -AVA,ÏS              # canviïs, suïs
    [AEIOU] I A V A      > -IAVA,ÏS             # desmaïs
    [GQ] U I A V A       > -AVA,ÏS              # esquiïs
    [^GQ] U I A V A      > -IAVA,ÏS             # 
    G U A V A            > -GUAVA,GÜIS          # enaigüis
    Q U A V A            > -QUAVA,QÜIS          # adeqüis
    [^GQ] U A V A        > -UAVA,UÏS            # evacuïs
    C A V A              > -CAVA,QUIS           # cerquis
    Ç A V A              > -ÇAVA,CIS            # cacis
    G A V A              > -GAVA,GUIS           # porguis
    J A V A              > -JAVA,GIS            # vengis
